【裁判字號】    98,交簡上,41
【裁判日期】    980320
【裁判案由】    過失致死
【裁判全文】
臺灣臺南地方法院刑事判決            98年度交簡上字第41號
上  訴  人  臺灣臺南地方法院檢察署檢察官
被      告  甲○○
上列上訴人因被告過失致死案件，不服本院97年度交簡字第3229
號民國98年1月16日第一審判決（聲請簡易判決處刑案號：97年
度調偵字第1281號），提起上訴，被告於本院時為有罪之陳述，
經本院管轄之第二審合議庭裁定進行審判程序，判決如下：
    主  文
上訴駁回。
    事實及理由
一、本件經審理結果，認第一審判決之認事用法均無違誤，量刑
    亦屬妥適，應予維持，並引用其判決書之事實、證據及理由
    （如附件）。又聲請簡易判決處刑書犯罪事實一第十行後段
    ，被害人傷勢應為受有右側「頭肩部撞挫傷」而非「肩部撞
    挫傷」，已經公訴人當庭更正，被告就此復無意見，併此敘
    明。
二、檢察官上訴意旨略以：依據告訴人請求上訴，認被告至今未
    與死者家屬達成和解，顯對其犯行並無悔意，原審量刑有所
    過輕，請求撤銷原判決，更為適當合法之判決等語。
三、按量刑之輕重及緩刑之宣告，係事實審法院得依職權自由裁
    量之事項，茍已斟酌刑法第57條各款所列情狀而未逾越法定
    刑度，則不得遽指為違法；又刑罰之量定屬法院自由裁量之
    職權行使，但仍應審酌刑法第57條所列各款事由及一切情狀
    ，為酌量輕重之標準，並非漫無限制，在同一犯罪事實與情
    節，如別無其他加重或減輕之原因，下級法院量定之刑，亦
    無過重或失輕之不當情形，則上級法院對於下級法院之職權
    行使，原則上應予尊重（最高法院72年度臺上字第6696號判
    例及85年度臺上字第2446號判決意旨參照）。經查原審就刑
    法第57條刑罰裁量部分已確實審酌：「本件車禍事故主要肇
    因為被害人騎乘機車穿越道路疏未注意左右來車，及被告穿
    越閃光黃燈號誌路口，亦具有疏未注意車前狀況之過失之程
    度，造成被害人死亡之嚴重結果，被告素行良好，本次肇事
    後坦承犯行之態度，惟未與被害人家屬達成和解共識，暨被
    告高中畢業之智識程度、生活狀況」等情，另參以刑法第27
    6條第1項之過失致死罪之法定刑僅為最重本刑二年以下有期
    徒刑之罪，而本案交通事故主要之肇事原因係被害人，被告
    復符合自首減刑之要件，故原審量處有期徒刑四月，並無失
    輕情形，爰稱妥適。又刑法之功能，在於保障人權、保護法
    益、規律行為及矯治犯罪，而民法之功能，在於填補被害人
    之損害，民法與刑法之規範功能並不相同，本件被告縱事後
    未能賠償告訴人損失，亦屬告訴人非不得另依民事途逕解決
    ，故公訴人以被告未能與告訴人達成和解，提起上訴，為無
    理由，應予駁回。
四、據上論斷，應依刑事訴訟法第273條之1、第455條之1第1項
    、第3項、第364條、第373條、第368條，判決如主文。
本案經檢察官乙○○到庭執行職務。
中    華    民    國    98    年    3    月    20    日
                  刑事第七庭   審判長法  官  賴純慧
                                     法  官  田幸艷
                                     法  官  鄧希賢
以上正本證明與原本無異。
本件不得上訴。
                                     書記官  林怡芳
中    華    民    國    98    年    3    月    20    日


司法院資訊處製作；財團法人民間司法改革基金會備份。
